【裁判字號】    89,易,1867
【裁判日期】    890921
【裁判案由】    傷害
【裁判全文】
臺灣臺北地方法院刑事判決                        八十九年度易字第一八六七號
    公  訴  人  臺灣臺北地方法院檢察署檢察官
    被      告  乙○○
右列被告因家庭暴力傷害案件，經臺灣臺北地方法院檢察署檢察官提起公訴（八十九
年度偵字第一二０四二號），本院判決如左：
    主  文
乙○○傷害人之身體，處有期徒刑柒月；緩刑肆年，緩刑期內付保護管束，並禁止實
施家庭暴力行為。
    事  實
一、乙○○與甲○○有配偶關係，屬家庭暴力防治法第三條第一款所定之家庭成員，
    緣乙○○與甲○○因家中財務問題及感情不睦，於八十九年五月一日八時三十分
    許，在臺北縣新店市○○路○段一二五號五樓住處，發生口角，乙○○乃基於傷
    害故意，持掃帚及以徒手毆打，及以腳踢甲○○，致甲○○受有胸部挫傷、前臂
    擦傷、下肢挫傷瘀血、肋骨骨折等傷害。
二、案經甲○○訴由臺北縣警察局新店分局報請臺灣臺北地方法院檢察署檢察官偵查
    起訴。
    理  由
一、訊據被告乙○○矢口否認有何傷害犯行，辯稱伊沒有打告訴人甲○○，告訴人為
    了搶房子產權用苦肉計等語。經查：（一）右揭事實迭據告訴人於檢察官偵查中
    ，及本院審理中指訴明確，有告訴人警訊筆錄及本院審判筆錄可憑，並稱伊無法
    抵抗，才叫兒子出來，兒子將伊送醫等語（見檢察官八十九年六月二十九日偵查
    筆錄附於偵查卷宗），核與被告之子即田介維於檢察官偵查中所證稱伊當時在睡
    覺，聽見告訴人叫伊，起來後見二人已扭倒在地，伊先扶起被告，被告又用腳踢
    ，因告訴人當時倒在地上，才踢到告訴人的胸部等語（見同前偵查筆錄），互核
    相符；（二）又告訴人於警訊中所提出之天主教耕莘醫院診斷書亦載明告訴人於
    八十九年五月一日急診住院，受有胸部挫傷、前臂擦傷、下肢挫傷瘀血、肋骨骨
    折等傷害，有前開診斷書影本一紙，附於偵查卷宗可據；（三）被告與告訴人現
    有配偶關係，屬家庭暴力防治法第三條第一款所定之家庭成員，業經被告與告訴
    人均陳述明確，且本院已訊明年籍，被告傷害告訴人，確係犯家庭暴力案件之傷
    害罪無訛。本件事證明確，被告犯行已堪認定，應予依法論科。
二、核被告所為毆打、腳踢告訴人成傷之行為，係犯刑法第二百七十七條第一項之普
    通傷害罪。爰審酌被告毆打、腳踢告訴人，使告訴人受有胸部挫傷、前臂擦傷、
    下肢挫傷瘀血、肋骨骨折等傷害，足見被告之傷害手段甚為兇殘，且犯罪後猶一
    再飾詞狡卸，並無悔意，量刑不宜輕縱，及其犯罪之動機、所生危害、與告訴人
    之關係等一切情狀，量處如主文所示之刑，以資懲儆。又查被告前未曾受有期徒
    刑以上刑之宣告，有被告之臺灣高等法院檢察署刑案紀錄簡覆表一份在卷可徵，
    被告與告訴人有配偶關係，業如前述，若遽因入監服刑而致家庭破裂，亦非子女
    之福，今被告經此刑之宣告，應知警惕，信無再犯之虞，本院綜合前開情形，認
    為被告所受本案刑之宣告以暫不執行為適當，著併諭知緩刑四年，以啟自新，並
    免短期自由刑之弊。末按，犯家庭暴力罪而受緩刑之宣告者，在緩刑期內應付保
    護管束，並得命被告於緩刑保護管束期間內，遵守一定事項，家庭暴力防治法第
    三十條第一、二項，各有明文規定，本件被告雖邀緩刑之寬典，為防止被告再度
    實施家庭暴力犯罪，仍應依法在緩刑內付保護管束，並命被告禁止實施家庭暴力
    行為，俾確實使被告有正確之法律觀念，而由地方法院檢察署之觀護人予以適當
    之督促。
據上論斷，應依刑事訴訟法第二百九十九條第一項前段，家庭暴力防治法第三十條第
一項、第二項第一款，刑法第十一條前段、第二百七十七條第一項，罰金罰鍰提高標
準條例第一條前段，判決如主文。
本案經檢察官柯金柱到庭執行職務
中      華      民      國    八十九    年      九      月    二十一    日
                                      臺灣臺北地方法院刑事第六庭
                                          法  官  黃程暉
右正本證明與原本無異。
如不服本判決，應於判決送達後十日內，向本院提出上訴狀。
                                          書記官  張華瓊
中      華      民      國    八十九    年      十      月      二      日
附錄本案論罪科刑法條全文
刑法第二百七十七條第一項
傷害人之身體或健康者，處三年以下有期徒刑、拘役或一千元以下罰金。


司法院資訊處製作；財團法人民間司法改革基金會備份。
